【裁判字號】    99,交聲,1805
【裁判日期】    991224
【裁判案由】    違反道路交通管理處罰條例聲明異議
【裁判全文】
臺灣桃園地方法院交通事件裁定        99年度交聲字第1805號
原處分機關  交通部公路總局新竹區監理所中壢監理站
異  議  人  邱垂堂
即受處分人
上列異議人因違反道路交通管理處罰條例案件，不服交通部公路
總局新竹區監理所中壢監理站於民國99年11月24日，以壢監裁字
第53-DB0000000號所為之處分（原舉發案號：桃園縣政府警察局
桃警局交字第DB0000000 號），聲明異議，本院裁定如下：
    主  文
異議駁回。
    理  由
一、原處分意旨略以：異議人即受處分人邱垂堂於民國99年10月
    10日12時54分許，駕駛車牌號碼3K-736號營業貨運曳引車拖
    曳FR-56 號半拖車行經華亞三路，為桃園縣政府警察局龜山
    分局大埔派出所警員查獲，以桃警局交字第DB0000000 號通
    知單舉發，原處分機關依道路交通管理處罰條例第60條第2
    項第2 款規定，裁處罰鍰新臺幣（下同）900 元，並記違規
    點數1點等語。
二、異議意旨略以：異議人固不否認於上開時間，行經該路段之
    事實，惟該路段並未限制與異議人所駕之相似車輛（曳引車
    聯結半拖車為一組半聯結車，半拖車可為平板式、框式、框
    式傾卸式、罐式等等，無論聯結何種半拖車後，各尺寸均大
    致相同），本案應不符「比例原則」，該處分顯有錯誤，為
    此聲明異議云云。
三、按為維護道路交通安全與暢通，公路或警察機關於必要時，
    得就指定某線道路或某線道路區段禁止或限制車輛、行人通
    行，或禁止穿越道路，或禁止停車及臨時停車之事項發布命
    令，又汽車駕駛人，駕駛汽車有不遵守公路或警察機關，依
    第5 條規定所發布命令者，處900 元以上1,800 元以下罰鍰
    ，道路交通管理處罰條例第5 條第1 款、第60條第2 項第2
    款定有明文。
四、經查：
（一）本件異議人確有於99年10月10日12時54分許，於管制時段
      ，駕駛上開營業貨運曳引車拖曳FR-56 號半拖車（即砂石
      車），行駛於桃園縣龜山鄉○○○路前之事實，核與卷附
      之桃園縣政府警察局桃警局交字第DB0000000 號舉發違反
      道路交通管理事件通知單所載相符，並經異議人於其聲明
      異議狀所自承，足證異議人確有於上揭時間駕駛上開車輛
      行經舉發地點之情事。
（二）桃園縣政府就該縣砂石車管制方式係採公告開放行駛，其
      餘未公告之路段為進行路段，龜山鄉○○○路，為禁行路
      段替代道路為復興一路（縣105 線）及文化一路（桃7 線
      ），其替代道路並於7-8 、17-18 時實施尖峰管制，任何
      砂石車車輛不得行駛，以維道路順暢與通行，若砂石車於
      遇有特殊需要，無其他替代路線需行駛本縣禁行路段時，
      得向桃園縣政府申請核發通行證，並依核准路線及期限通
      行等情，此有桃園縣政府99年12月20日府交捷字第
      0990563194號回函、桃園縣政府警察局龜山分局99年11月
      5 日山警分交字第0995031930號函暨檢附桃園縣轄區開放
      砂石車行駛路線一覽表在卷可稽。是異議人行駛之路段本
      為砂石車禁行路段，異議人對此知悉甚詳，且尚有上開復
      興一路（縣105 線）及文化一路（桃7 線）等替代道路可
      供行駛，異議人捨替代道路不行，卻行駛於禁止砂石車通
      行之路段，有因不遵守公路或警察機關依道路交通管理處
      罰條例第5 條規定所發布之命令之違規行為，從而原處分
      機關依前揭道路交通管理處罰條例第60條第2 項第2 款之
      規定，裁處受處分人罰鍰900 元，核無違誤，異議人空言
      辯稱該路段未禁止其餘相似車輛行駛云云，自屬無理，
      本件受處分人之異議為無理由，自應將其異議駁回。
據上論斷，應依道路交通案件處理辦法第19條，裁定如主文。
中    華    民    國    99    年    12    月    24    日
                        交通法庭    法  官  陳麗芬
以上正本證明與原本無異。
如不服本裁定，應於裁定送達後5 日內向本院提出抗告狀。
                              書記官  謝雅茹
中    華    民    國    99    年    12    月    24    日

司法院資訊處製作；財團法人民間司法改革基金會備份。
